臺灣屏東地方法院刑事判決　　　　　　　100年度易字第368號
公　訴　人　臺灣屏東地方法院檢察署檢察官
被　　　告　潘淑君
上列被告因違反毒品危害防制條例案件，經檢察官提起公訴（
100 年度毒偵字第357 號），茲因被告就被訴事實為有罪之陳述
，經告知簡式審判程序意旨並聽取公訴人及被告之意見後，本院
裁定依簡式審判程序審理，判決如下：
    主  文
潘淑君施用第二級毒品，累犯，處有期徒刑陸月，如易科罰金，
以新臺幣壹仟元折算壹日。
    事  實
一、潘淑居前於民國97年間因施用毒品案件，經觀察、勒戒後，
    認無繼續施用毒品傾向，於98年1 月7 日執行完畢釋放，並
    由臺灣屏東地方法院檢察署檢察官以97年度毒偵緝字第73號
    為不起訴處分確定。又於99年間因施用毒品案件，經本院以
    98年度簡字第2068號判處有期徒刑3 月確定，於99年8 月10
    日縮刑期滿執行完畢。詎仍不知悔改，明知甲基安非他命屬
    第二級毒品，不得持有及施用，仍基於施用第二級毒品甲基
    安非他命之犯意，於100 年1 月5 日晚間某時許，在屏東縣
    高樹鄉朋友住處，以將甲基安非他命置於玻璃球內以火燒烤
    後，吸食所產生煙霧之方式，施用第二級毒品甲基安非他命
    1 次。嗣於100 年1 月6 日，在屏東縣高樹鄉新豐村吉興巷
    ，因另涉竊盜案為警查獲，並經其同意採尿送驗，檢出甲基
    安非他命陽性反應，而查悉上情。
二、案經屏東縣政府警察局里港分局報告臺灣屏東地方法院檢察
    署偵查起訴。
    理  由
一、本件被告所犯係死刑、無期徒刑、最輕本刑為3 年以上有期
    徒刑以外之罪，其於本院準備程序中就前揭被訴事實為有罪
    之陳述，經受命法官告知簡式審判程序之旨，並聽取其與公
    訴人之意見後，本院認無不得或不宜改依簡式審判程序進行
    之處，爰依刑事訴訟法第273 條之1 第1 項、第284 條之1
    ，本院裁定依簡式審判程序審理；又簡式審判程序之證據調
    查，依刑事訴訟法第273 條之2 規定，不受同法第159 條第
    1 項審判外陳述排除之限制，再被告對於卷內之各項證據，
    亦不爭執證據能力，故卷內所列之各項證據，自得作為證據
    ，合先敘明。
二、前揭施用第二級毒品甲基安非他命之犯罪事實，業據被告潘
    淑君於警詢及本院審理時自承不諱，復有屏東縣政府警察局
    里港分局毒品案件涉嫌人尿液採證編號姓名對照表、台灣檢
    驗科技股份有限公司濫用藥物檢驗報告各1 紙在卷可稽，足
    認被告自白施用甲基安非他命與事實相符，應可採信。被告
    於上開觀察、勒戒執行完畢後，於5 年內再犯毒品危害防制
    條例第10條之罪，應依法追訴處罰。綜此，本件事證已臻明
    確，被告施用毒品甲基安非他命之犯行，洵堪認定，應依法
    論科。
三、按甲基安非他命屬毒品危害防制條例第2 條第2 項第2 款規
    定之第二級毒品，不得持有及施用，核被告潘淑君所為，係
    犯同條例第10條第2 項之施用第二級毒品罪。被告上開施用
    甲基安非他命前後之持有第二級毒品之低度行為，為其施用
    之高度行為所吸收，不另論罪。另被告有如前揭犯罪事實欄
    所述之經有期徒刑宣告及執行完畢之情形，有前開臺灣高等
    法院被告前案紀錄表1 份附卷可稽，其於有期徒刑執行完畢
    後5 年以內，故意再犯本件為有期徒刑以上之罪，構成累犯
    ，應依刑法第47條第1 項規定加重其刑。爰審酌被告前已因
    施用毒品犯行經觀察、勒戒，竟仍故態復萌，復行施用毒品
    不輟，無視於毒品對於自身健康之戕害及國家對於杜絕毒品
    犯罪之禁令，足認非予以適當刑罰不足以禁絕；惟衡酌施用
    毒品係屬自戕行為，被告犯罪手段尚屬平和，亦未因此而危
    害他人，所生損害尚非鉅大，而被告犯後於警詢及本院審理
    時均坦承犯行，尚見悔意之犯罪後態度，暨施用毒品者均有
    相當程度之成癮性及心理依賴，其犯罪心態與一般刑事犯罪
    之本質並不相同，應側重適當之醫學治療及心理矯治為宜，
    及其智識程度、家庭經濟狀況勉持暨其犯罪動機、目的、手
    段等一切情狀，量處如主文所示之刑，以資懲儆。未扣案而
    供被告本件施用甲基安非他命使用之玻璃球，除據被告潘淑
    君供稱於查獲前已經丟棄而滅失，依現有卷證復不能證明其
    尚存在，爰不另為沒收之諭知，附此敘明。
據上論斷，應依刑事訴訟法第273 條之1 第1 項、第299 條第1
項前段，毒品危害防制條例第10條第2 項，刑法第11條、第47條
第1 項、第41條第1項，判決如主文。
本案經檢察官潘國威到庭執行職務。
中    華    民    國   100    年    5     月    4     日
                  刑事第三庭    法  官  陳茂亭
以上正本證明與原本無異。
如不服本判決應於收受判決後10日內向本院提出上訴書狀，並應
敘述具體理由；其未敘述上訴理由者，應於上訴期間屆滿後20日
內向本院補提理由書（均須按他造當事人之人數附繕本）「切勿
逕送上級法院」。
中    華    民    國   100    年    5     月    4     日
                                書記官   黃佳惠
附錄本案論罪科刑法條：
毒品危害防制條例第10條
施用第一級毒品者，處 6 月以上 5 年以下有期徒刑。
施用第二級毒品者，處 3 年以下有期徒刑。